Register of the Germany Deutsche Kongress-Zentrale records
Hoover Institution Archives
- Subject File, 1870-1943 (Box 1-349)
  - Dampfkessel, und Apparate-Industrie, undated
  - Dampfkessel-, Behaelter- und Rohrleitungsbau, undated
  - Dampfschiffahrts-Gesellschaft, 1912
  - Dampftafelkonferenz, 1939
  - Dante-Gesellschaft, Deutsche, Wei, mar, 1939, 1942 (Box 70)
  - Darlehens-Genossenschaft, Internationale Protestantische, 1941
  - Darm-Wurm-Krankheiten, Ende der, 1938
  - Dartmouth College, 1936
  - Dechema, 1937
  - Dendrologen, 1940
  - Dendrologische Gesellschaft, Deutsche, 1938-1940
  - Denkmalpflege, 1914
  - Denkmalpflege, Deutsche, 1938
  - Denkmalpflege und Heimatschutz, 1939
  - Dermatologen, 1938-1942
  - Dermatologen, Franzoesischer Verbandeder, 1922-1929
  - Dermatologen-Tagung, 1938
  - Dermatologen, Westfaelische, 1940
  - Dermatologische Gesellschaft, 1939
  - Dermatologische Tagungen, Deutsch-italienische, 1942-1943
  - De Samenwerking van Europa, 1941
  - Detektive, Reichstagung der, 1938 (Box 71)
  - Deutsche als Weltsprache, 1939
  - Deutsche-amerikanischer Wirtschaftsverband, 1941
  - Deutsch-franzoesisch-Medizinische Areitsgemeinschaft, 1941
  - Deutsch-franzoesische Monatshefte, 1938
  - Deutsch-niederlaendische Kulturwoche, 1938
  - Deutsch-niederlaendisches Institut der Universitaet Koeln, 1941
  - Deutsch-portugiesische Gesellschaft, Lissabon, 1941
  - Deutsch-ungarische Handelskammer in Budapest, 1941
  - Deutsche Arbeitsfront (DAF), 1942
  - Deutsch Kongresszentrale, undated (Box 72)
  - Deutsch Kongresszentrale, Jahrbuch, 1939
  - Deutsche Reichspost, Grosskundgebung, 1937
  - Deutsche (Suedwest-), Hautaerzte, 1938
  - "Deutsche Werbung, ", 1937
  - Deutsche Wirtschaft, Anschriftenzusammenstellung, undated
  - Deutscher Aerztetag, Erster, zu Berlin, 1939
  - Deutscher Heilpflanzenkongress, 1936
  - Deutsches Institut, Paris, 1941 (Box 73)
  - Deutsches Recht, Akademie fuer, 1936-1938
  - Deutschlandflug, 1938
  - Deutschlandstiftung, 1938
  - Deuximme (IIe) Congres Mondial du Petrole, 1937
  - Diamantenarbeiter-Weltverband, 1929 (Box 74)
  - Dichter, 1938
  - Dichtertreffen, Grossdeutsche, 1940
  - Diplomaten-Akademie, 1926
  - Diplombandwirte, 1939
  - Diplomatische Presse, Franzoesische, 1939
  - Dokumentation, 1910-1939
  - Dokumentation, Photographische, 1910-1939
  - Dokumentation, Internationaler Verband fuer, 1935-1942 (Box 75)
  - Dokumentation, Deutsche Gesellschaft fuer, 1941
  - Dokumentation Technishce, 1942
  - Dokumentation, Feminine, 1910-1911
  - Dokumentationsinstitut, Internationales, 1937
  - Dokumentation, Internationale Vereinigung fuer, 1939
  - Dokumentation, Weltkongress der, 1940 (Box 76)
  - Dolmetscher, 1941
  - Donau-Adria-Bahnkonferenz, undated
  - Donau-Europaeische Gesellshcaft, 1920
  - Donau-Kommission, 1856
  - Donauschiffahrt, undated
  - Dorfkongress, 1939
  - Dozenten, 1936-1942
  - Dozentenschaft der Deutschen Universitaeten, 1940
  - Dozentenverband, 1942
  - Drechsler, 1939
  - Drogen und Pharmazeutik, 1938
  - Drogisten, 1940-1942
  - Droits Intellectuelle, 1942
  - Droit et Legislation Comparee, Institut Americain de, 1938 (Box 77)
  - Droit International Prive, 1900
  - Droits Prives, Association Internationale pour la Protection des, 1927
  - Droit Public, Institut International de, undated
  - Druck und Papier, 1940
  - Druck- und Papierverarbeitung, 1938
  - Druck, Wirtscaftsgruppe, 1940
  - Druckerei, 1937
  - Echanges Internationaux, Service des, 1904-1941
  - Economics, International, 1910-1937
  - Economics, 1910-1937 (Box 78)
  - Economics, 1910-1937 (Box 79)
  - Edeka, 1936
  - Edeka-Verband, Deutscher, 1939
  - Edeka-Verbandstagung, 1938-1940
  - Edelpelztierzucht, 1935
  - Education, 1910, 1919, 1925, 1934-1937 (Box 80)
  - Education, 1910, 1919, 1925, 1934-1937 (Box 81)
  - Education, 1910, 1919, 1925, 1934-1937 (Box 82)
  - Education, 1912 (Box 83)
  - Education, 1910 (Box 84)
  - Eingeborene, 1913
  - Einheiten, Elektrizitaet International, 1879
  - Einheit der Wissenschaft, 1936-1937
  - Einkaufsgemeinschaft der Elektrizitaetswerke, 1939
  - Einwanderer, undated
  - Eisenbahnfachchule, 1938-1939
  - Eisenbahn-Kongress, undated
  - Eisenbahn-Presse, 1885-1938
  - Eisenbahnschienen, undated
  - Eisenbahn-Transport-Komitee, 1912, 1942
  - Eisenbahnverbaende, 1939-1941
  - Eisenbahnvereine, 1939
  - Eisenbahnverkehrsverband, Deutshcer, undated (Box 85)
  - Eisengahnverkehr, 1941
  - Eisenbahnverwaltungen, 1938
  - Eisenbahnverwaltung, 1936-1942
  - Eisenbahnwesen, 1886, 1912, 1941
  - Eisenbau, undated
  - Eisenhuettenleute, undated
  - Eisenhuetten, Eisenoefen, 1935
  - Eisenhuettetentag, 1939
  - Eisen und Metall, 1937-1939
  - Eisenschaffende Industrie, October 18, 1941 (Box 86)
  - Eisenwaren, 1939
  - Eisenwarenhaendler, 1908-1937
  - Eisenwarehaendler-Tagung, Internationale, 1937-1941
  - Eislaufvereinigung, Internationale, 1909
  - Eissport, 1934-1941
  - Elbeschiffahrt, 1939
  - Elektriker, Internationale Gesellschaft der, 1912-1913
  - Elektrizitaet, 1936-1942
  - Elektrizitaetsversorgung, 1938-1939
  - Elektrizitaetswirtschaft, 1938
  - Elektrohandwerk, 1939
  - Elektrohandwerks, Internationale Arbeitsgemeinschaft des, 1938-1942 (Box 87)
  - Elektroschweissung, 1939
  - Elektrotechniker, Verband Deutscher, 1939
  - Elektrotechnische Gesellschaft, Internationale, 1913
  - Elektrotechnische Kommission, 1913-1936
  - Elektrowirtschaft, 1939
  - Emailfachgruppe
  - Embryologie, Internationales Institut fuer, 1939-1942
  - Encephalitis, undated
  - Energie, 1938
  - Energie, Verkehr, Verwaltung, 1940
  - Englandwissenschaftler, 1940
  - Englische Gesellschaften, undated
  - Entente des Grandes Associations Internationales, Comite d', 1926-1928
  - Entente des Grandes Associations Internationales, Comite d', 1929-1934 (Box 88)
  - Entomologen, 1938-1942
  - Entomologen, 1938-1942 (Box 89)
  - Entomological Conference, Imperial, undated
  - Entomologische Gesellschaft, 1936
  - Entomologie-Kongress, 1937-1939
  - Epigraphik, 1938-1939
  - Epigraphik, 1938-1939
  - Epilepsie, Liga Internationale, 1938
  - Eranos, 1937
  - Eranostagungen, 1937-1939
  - Erbbiologie
  - Erdmagnetismus U. Elektrizitaet, 1942
  - Erdoel, 1905-1939 (Box 90)
  - Erfinder und Technische Kuenstlerverbaende, 1913-1943
  - Erfindungen, Reichsgemeinschaft, 1942
  - Erfinderschutz, 1938
  - Erhaltung des Wisents, Internationale Gesellschaft zur, 1942
  - Ernaehrungs-Kongress, 1906-1942
  - Ersatztriebstoffe, Internationaler Kongress fuer, 1937-1942
  - Erstarrung, Intellektuelle, Hitlerdeutschlands, 1938
  - Erwachsenenbildung, Weltbund fuer, 1936
  - Erzbergbau, 1938-1940
  - Erzeugung in den U.S.A.
  - Erzieher, 1940
  - Erziehung, 1938-1940 (Box 91)
  - Erziehung, Allgemeine, 1935
  - Erziehungsamt, Internationales, 1922-1938
  - Erziehung Franzoesische Liga fuer, undated
  - Erziehung, Kongress fuer Moral-, (International), 1908-1936
  - Erziehungs verbaende, Weltbund der, 1927-1938
  - Esperanto, 1905-1936
  - Esperanto, 1905-1936 (Box 92)
  - European Automobile Exploration, 1937
  - Exposition, Internationale Urbane, Lyon, 1914
  - Esprit, 1941
  - Estlaendische Literarische Gesellschaft, 1938
  - Ethik und Kultur, 1910-1913
  - Ethische Gesellschaften, 1912-1913
  - Etruskologen, 1925-1928
  - Etudiants, 1940
  - Eucharistischer Kongress, 1881-1940
  - Eudisten, undated
  - Europaeischer Fernmeldeorganisationen, Arbeitsgemeinschaft, 1941 (Box 93)
  - Eugenik-Kongresse, 1939
  - Europa, 1939/1941
  - Europaeische Union, 1909, 1941
  - Europaeischer Kompoistenverband, Wien, 1942
  - Europa-Union, 1941
  - Europeen, L', 1931
  - Evangelisch-christliche Einheit, 1920-1935
  - Evangelische Erziehungs- und Unterrichtsorganisationen, 1928-1936
  - Evangelischer Ausschuss fuer Familien-und Bevoelkerungfragen, 1930
  - Evangelischer Presseverband, undated
  - Evangelisch-sozialer Kongress, Internationaler, 1939-1940
  - Evangelischer Schulkongress, Internationaler, 1936
  - Europaeischer Kulturbund, undated
  - Europaeischer Jugend, 1937
  - Europeischer Jugendfilmwettbewerb, 1942
  - Execution Musicale, 1939 (Box 94)
  - Experimentaler Unterricht, 1937
  - Exporthandelsboerse, 1939
  - Expositions, 1907-1908
  - Expositions Bureau, 1941
  - Exposition Universelle et Internationale de Bruxelles, 1910
  - Fachaerzte, Internationale, 1939-1940 (Box 95)
  - Fachtieraerzte, 1938-1940
  - Farbenphotoagraphen, 1939-1940
  - Farbfotografen, 1940
  - Faerber und Chemischreiniger, 1938-1942
  - Fahrplankonferenz, 1941
  - Fahrscheinhefte, Verband fuer Ausgabe Internationaler, 1939-1940
  - Familie, Christliche, 1937
  - Familie, Reichsbund Deutsche, 1936-1939
  - Familiendienst fuer Ausgewanderte, 1942
  - Familienerziehung, 1905-1935
  - Familienzulagen, 1939
  - Faraday Society, 1935, 1939
  - Faschismus, 1927 (Box 96)
  - Fascio, 1941
  - Faustkaempfer, Deutscher, undated
  - Fechtsport, 1913-1936
  - Federated Societies of Belgium, 1910
  - Feinmechanik, undated
  - Ferienkolonien, 1937
  - Fernkraftlinien, 1938, 1939
  - Ferienkurse der Deutschen Universitaeten und Hochschulen, 1941
  - Ferienkurse an Auslandsuniversitaeten, 1904-1941 (Box 448)
  - Fernsehen, 1941
  - Fernsprechbetrieb, 1936
  - Fernsprechwesen, 1938 (Box 97)
  - Fertigware, undated
  - Festkammer, 1939
  - Fettforschung, 1940
  - Feuerbestattung, 1938-1941
  - Feuerungsbau, 1938
  - Feuerschutz, 1939
  - Feuerwaffen
  - Feuerwehr, 1939
  - Feuerwehrgeraete, 1939
  - Feuerwehringenieure, 1939-1940
  - Feuerbestattung, Internationaler Kongress fuer, 1909-1911 (Box 98)
  - Feuerbestattung, Internationaler Verband fuer, 1936-1942
  - Feuerung, 1939
  - Feuerverhuetung, 1937-1942
  - Feuerversicherungsanstalten in Deutschland, Oeffentliche, 1935-1938
  - Fibres Artificielles, Standardisation des, 1941
  - Fiebertherapie, 1937
  - Filmakademie, 1938
  - Filmamateur, 1939
  - Filmamateurkongress, 1936-1940
  - Filmverband, Internationaler Amateur-, 1940
  - Film Archives, Internationale, undated
  - Filmbuero, Katholisches, 1936-1938
  - Film, Deutscher (Allgemein), 1933-1942
  - Filmhersteller (Box 99)
  - Film Congress, 1910-1913
  - Film-Kongress, Berlin, Paris, 1935-1938
  - Film-Kongress, 1935 (Box 100)
  - Filmkammer, 1935-1937
  - Filmkammer, 1938-1942 (Box 101)
  - Filmrecht, 1936
  - Filmwerbung, 1939
  - Finanzinstitut, Internationales, 1939
  - Finanz-und Steuerrecht, 1938-1939
  - Finanzwesen, Institut, fuer, undated
  - Finnische Gesellschaft der Wissenschaft, 1938
  - Finnische Studenten, 1939
  - Fipresci, 1930
  - Fischereikongress, 1939
  - Fischerei, 1939 (Box 102)
  - Fischwirtschaft, 1938
  - Flaemische Verbaende, 1941
  - Fleischer, 1940
  - Fleischerhandwerk, 1938-1939
  - Fleurop, 1939
  - Fleurop-Kongress, 1938
  - Fliegerbesuch, 1938
  - Flug, Internationale Studienkommission fuer den Moterlosen, 1930-1939
  - Flughaefen, Deutsche, 1939
  - Flughafen, 1940
  - Flugmodellbau, 1938
  - Flugplankonferenz, 1939
  - Flugwesen, Aerztilches, 1929
  - Flugzeugbrennstoff, 1939
  - Flussrecht, 1939 (Box 103)
  - Fonctionnaires, undated
  - Forlanini, undated
  - Forschungs-Institut fuer Fremdenverkehr, Bern, undated
  - Forschungs-und Lehranstalt, 1942
  - Forschungsgemeinschaft, Volksdeutsche, undated
  - Forschungsanstalten, Internationaler Verband Forstlicher, 1939-1942
  - Forschungsdienst, 1939
  - Forschungsdienst "Plfanzenbau, ", 1939
  - Forschungsgemeinschaft, Deutsche, 1939
  - Forstverein, 1939
  - Forstverein, Deutscher, 1940
  - Forstsaatgut und Baumrassen, 1936
  - Forstwirtschaft, 1939
  - Fortbildung, Aerztliche (Allgemein), 1935-1936 (Box 104)
  - Fortbildungswessen, Internationale Akademie fuer das Aerztliche Fortbildungswesen, 1937-1938
  - Fortbildungskursur fuer Krankenhauswesen, 1936
  - Fortschritt der Wissenschaften, 1942
  - Fortschrittsbewegung, Paris, 1929
  - Forstzentrale, 1939, 1942
  - Fotographen, 1938 (Box 105)
  - Fotographen, Amateur-, 1938-1939
  - Fotographie, 1942
  - Fotographie-Forschung, 1939
  - France vs. Germany, 1938
  - France Orient, 1913
  - Frankfurter Professoren, undated
  - Franzoesischer Kongress, 1938
  - Franzoesisch-schottishce Gesellschaft, 1912
  - Fruen, 1898-1908
  - Frauenbund, Internationaler, 1931-1938
  - Frauenbund fuer Wahl and Gleisches Buergerrecht, 1904
  - Frauenarbeit, 1938 (Box 106)
  - Frauenbewegung, 1939
  - Frauenbuende, 1902
  - Frauen, Berufstaetige, 1930
  - Frauen-friedensgang, 1938
  - Frauengilde, Genossenschaftliche, 1938
  - Frauenkunde, 1942
  - Frauen- und Kinderhandel, 1885
  - Frauen-Kunst-Klub, 1937
  - Frauenliga, 1942
  - Frauenligen, Katholische, 1937
  - Frauenorganisation, Englische, 1941
  - Frauenrechtlerinnen, 1920
  - Frauensport, 1924
  - Frauen-Woche (Pax-Amicitia), 1939
  - Frauenorganisation, Japanisch-deutsch-italienienische, 1941 (Box 107)
  - Frauenrat, Hollaendischer, undated
  - Frauenschaft (NS-), 1942
  - Friedensbewegungen, 1910-1938
  - Friedenker
  - Freiheitspartei, 1939 (Box 108)
  - Freikirchen, 1939
  - Freikorps, 1939
  - Freikoerperkultur, 1926
  - Freilufterziehung, 1936-1942
  - Freiluftschulkongress, 1936
  - Freimaurer, 1941
  - Freimaurer-Komitee fuer die Welt-Ratifikation, 1940
  - Freizeit der Arbeiter, 1939
  - Freizeit und Erholung, 1936 (Box 109)
  - Freizeit und Erholung, 1936 (Box 110)
  - Freizeitgestaltung, 1935
  - Fremdenbetreuung, 1941
  - Fremdenbund, undated
  - Fremdsprachenvereine, 1942
  - Fremdenverkehr, 1938
  - Fremdenverkehr in Frankreich, 1941
  - Fremdenverkehrsbuero, Ungarn, 1938
  - French Movements, undated
  - French Patriotism, 1899-1907 (Box 111)
  - Freude und Arbeit, 1938-1940
  - Freude und Arbeit, 1940 (Box 112)
  - Freunde des "GG," Gesellschaft der, 1942
  - Freunde Indiens, Gesellschaft der, 1942
  - Freunde Deutschlands in Barcelona, Vereinigung der, 1941
  - Freunde junger maedchen, 1936
  - Freundschaft der Deutchen Kirchen, 1942
  - Freudschaftliga, Internationale, 1939
  - Friedenskongress Britischer Universitaetsgesellschaften in Glasgow, 1938
  - Frieden und Freundschaft mit der USSR, 1937
  - Friedenskongress, Internordischer, 1937
  - Frieden (RASS, pour la Paix), 1936
  - Friedenspressedienst, Internationaler, undated
  - Friedenskongress, Welt-, 1936
  - Friedensbewegungen (Box 113)
  - Friedensbuero, 1892-1938
  - Friedenskongress, 1907, 1931
  - Friedensliga, undated
  - Friedens- Warte, 1939
  - Friseure, 1938
  - Friseure, 1939 (Box 114)
  - Friseure, Damen-, 1925
  - Friseur-Handwerk, 1937
  - Friseur-Handwerk, 1937 (Box 115)
  - Friseur-Kongress, 1937
  - Friseur-Kosmetik-Technik, 1938 (Box 116)
  - Friseur-Kongress, 1937
  - Froebelfeier, Welt-, 1940
  - Froehliche (Drei) Tage Wuppertal, 1939
  - Funkstelle, Polizei, undated
  - Funk- und Tonfilmechnik, 1940
  - Funkentelegraphie, 1929
  - Fruechteverwertung, 1938
  - Fruechteverwertung, Gaerungslose, 1938
  - Fuersorge, Internationale, 1939
  - Fuersorgedienst, 1927
  - Fruehjahrsschau des Reichsinnungsverbandes, 1938
  - Fussball, 1938
  - Gallensteinkrankheit, 1932 (Box 117)
  - Gallilei, 1937-1939
  - Gallup-Institut, U.S.A., 1942
  - Gartenbau, 1938
  - Gartenbau, 1938 (Box 118)
  - Gartenbau-Kongress, 1927-1942
  - Gartenbautag, 1939
  - Gartengestalter, 1938 (Box 119)
  - Gartenklub, undated
  - Gartenschau, 1938-1939
  - Gaertnerische Zuechtungsforschung, 1941
  - Gaerungsgewerbe, 1908, 1941
  - Gaerungslose Fruechte, 1937-1939
  - Gaerungslose Fruechterverwertung, 1936-1939
  - Gas, 1938 (Box 120)
  - Gas-Industrie, undated
  - Gas- und Wasserfachleute, Jahrestagung, 1938
  - Gas- und Wasserfachmaenner, Deutscher Verein, 1936-1942
  - Gastro-Enterologie, 1935-1940
  - Gastronomie, 1939
  - Gasttaetten, 1935-1939
  - Gasthofbesitzer, 1903 (Box 121)
  - Gaststaettenschau, 1938
  - Gaststaettentag, 1938
  - Gaukulturrat, 1941
  - Gaukulturwoche Westfalen-Nord, 1940
  - Gebirgsschichten, kohlenstoffhaltige, undated
  - Gebrauchsgraphiker, 1940
  - Geburtschilfe, 1939
  - Gedok (Gemeinschaft Deutscher und Oesterreichischer Kuenstlerinnen und Kunstfeundinnen)
  - Gefangenenkommission, Internationale, 1878
  - Gefluegel (Federation Internationale d'Aviculture), 1905
  - Gefluegelwissenschaft, Internationale Vereinigung fuer, 1912-1939
  - Gefluegelkongress, 1936 (Box 122)
  - Gefluegelkongress, 1936 (Box 123)
  - Gehoerlose, 1939-1940
  - Gehoerlosentag, Dortmund, 1939
  - Geigenbaukunst, 1937
  - Gegenseitigkeit, Kongress der, 1910
  - Geisteskrankheiten, 1906-1912
  - Geisteskrankheiten-Gesellschaft, Belgien, 1910
  - Geistiges Eigentum, 1893
  - Glaube und Verfassung der Christlichen Kirchen, undated
  - Gemeinde-Kongress
  - Gemeinde-Kongress (Box 124)
  - Gemeindetag, 1939-1941
  - Gemeindeverband, undated
  - Gemuesetrockungsindustrie, 1940
  - General-Inspektor des deutschen Strassenwesens, 1936
  - Genetiker-Kongress, 1939
  - Geneva Research Centre, undated
  - Genie Rural, Commission Internationale du, 1930
  - Genossenschaftskongress, 1895-1940 (Box 125)
  - Genossenschaftstag, 1939
  - Genussmittelforschung, Institut fuer, 1939
  - Genossenschaftswesen, Internationale Vereinigung, 1942
  - Geodaesie und Geophysik, 1936-1937
  - Geodaetische Kommission, 1936
  - Geographen, 1937-1942
  - Geographen, Internationale, vor, 1914
  - Geographen und Ethnologen, 1942 (Box 126)
  - Geographentag, 1939
  - Geographische Gesellschaft, Deutsche, 1942
  - Geographie, Gesellschaft fuer, 1939
  - Geographie, Societie Royal de Belge, 1908-1913
  - Geologen-Kongress, 1876, 1940
  - Geologische Gesellschaft, Deutsche, 1938-1940
  - Geologische Kartenkommissionen, Internationale, 1935-1939
  - Geologisches Landesamt, 1935-1941
  - Geometer, 1934
  - Geometerbund, 1937-1941
  - Geomedizin, 1942
  - Geophysikalische Gesellschaft, Deutsche, 1938
  - Geopolitik, 1938-1939
  - Gerichtliche Gesellschaft, Deutsche, 1940 (Box 127)
  - Gerichtliche Kongress, 1939
  - Gerichtliche Medizin, 1937-1940
  - Gerichtliche und Sociale Medizin, 1939
  - Germaniae, Monumenta, 1935
  - Germanisten-Kongress, 1939
  - Germany:
    - Culture, 1940-1942
    - Education, 1892-1913
    - Labor, 1941 (Box 128)
    - Nationalism, 1934
    - Party politics, 1919-1939
    - Roads delegation, 1937-1938 (Box 129)
  - Gesang, Wien, 1938-1939
  - Gesangskongress, 1937
  - Gesangswettbewerbe, Internationale, 1934
  - Gessachaeftsarchiven, Rat fuer Erhaltung von, undated
  - Geschichte der Medizin, 1921-1940
  - Geschichte der Wissenschaften, 1928-1940
  - Geschichtswissenschaftler, Baltische, 1937
  - Geschichtstehrer, 1939
  - Geschichtswissenschaftliche Literautr, 1935
  - Geschlechtskrankheiten, 1936-1941 (Box 130)
  - Geschlechtskrankheiten, 1939
  - Gesellschaft Deutscher Hals-, Nasen- und Ohrenaerzte, 1940
  - Gesellschaft fuer Geschichte, 1941
  - Gesellschaften, Wissenschaftliche, 1919
  - Gesellschaftstanz, 1940
  - Gesetzgebung, Studium der, undated
  - "Gesundes Leben, ", 1938
  - Gesundheitsdienst, Oeffentlicher, 1937-1940
  - Gesundheitdienst und Tuberkulose, 1938
  - Gesundheitskammer, undated
  - Gesundheitstechnik, 1905-1939
  - Gesundheitskongress, 1937-1942
  - Getraenke, Missbrauch geistiger, 1913 (Box 131)
  - Getreidemuehlen-Industrie, 1939
  - Gewerbehygiene, undated
  - Gewerblicher Rechtsschutz, 1936-1939
  - Gewerbefoerderungsstellenleiter, 1939
  - Gewerkschaften, Franzoesische, 1940
  - Gewerkschaftbund, 1941
  - Gewichtsheber, 1938
  - Gewichtheverberband, Internationaler, 1942
  - Giesserifachleute, 1939-1940
  - Giesserei-Kongress, 1936
  - Giessereiwesen, 1936-1939 (Box 132)
  - Glas und Keramik, 1936-1939
  - Glasertag, 1938-1939
  - Glas-Kongress, 1938
  - Glastechnische Gesellschaft, Deutsche, 1937-1941
  - Glockenspielschule, 1942
  - Goebbels, Joseph, Dr.
    - "Communism with the Mask Off." A translated published pamphlet, 1935
    - "Deutschland von Innen Gesehen, " a published pamphlet
    - "The Gruenspan Case, " translated published typewritten article, undated
    - "Rede des Schirmherrn, " a published pamphlet, 1938
  - Goerres-Gesellschaft, 1941 (Box 133)
  - Goethe-Gesellschaft, 1938-1939
  - Goldblock, undated
  - Goldener Spatz, 1939
  - Goldschmiede, 1935
  - Golfsport, 1942
  - Golf-Turnier, 1938
  - Goodwill Congress, 1936
  - Gotthard-Bund, 1938
  - Gottlosenkongress, 1937-1938
  - Graf-Schlieffen-Vereinigung, 1937
  - Graphik, 1938
  - Graphologie, 1937-1940
  - Grosshaendler, 1939
  - Grosshandels- und Lagerei-Berufsgenossenschaft, 1938
  - Graveure, Paris, undated
  - Graveure, Guertler und Galvaniseure, 1940
  - Grenadiere, 1939
  - Grosseinkaufsgesellschaft, 1938
  - Grossdeutcher Gaststaetientag, 1940 (Box 134)
  - Grosstadtbuechereien, 1939
  - Grosstransylvanien, 1940
  - Gruene Woche, 1939
  - Gruenland-Kongres, 1942
  - Gummi und Kunststoff, 1937-1939
  - Gustav-Adolf-Verein, 1938
  - Gutenberg, 1940
  - Gutenberg-Gesellschaft, 1939
  - Gutenberg-Vereinigung, 1942
  - Guttempler-Bund, 1937
  - Grundstuecks- und Hypothekenmakler, 1940
  - Gueterwagen-Verband, 1941
  - Gueterzugfahrplan-Verkehrkonferenz, 1937
  - Gymnasialvereine, 1939
  - Gymnastik, 1939
  - Gynaekologen, Deutsche, 1935-1939 (Box 135)
  - Gynaekologie, 1939-1940
  - Gynaekologen und Geburtshelfer, 1912-1941
  - Haeckel-Gesellschaft, 1942 (Box 136)
  - Haematologen, 1937
  - Haematologische Gesellschaft, 1939
  - Haematologische Tagung, 1937-1938
  - Haendel-Festspiel, 1920
  - Hafenbau, 1942
  - Hafenkongres, 1937-1939
  - Hafen, Hamburger, 1939
  - Hafentag, Duisburger, 1938
  - Hagebuttenaktion, undated
  - Halm, Edward, "Die Franzoesische Kulturpropaganda." An unpublished carbon typewritten article, undated
  - Hals- Nasen- und Ohrenaerzte, 1939
  - Hals- Nasen- und Ohrenaerzte, Suedwestdeutsche, 1939
  - Hals- Nasen- und Ohrenaerzte, Gesellschaft Deutscher, 1939
  - Halterophile, 1938
  - Hamburg, 1939
  - Hand- und Geistesarbeiter, flaemische und Wallonische, 1941
  - Handball, 1934-1938
  - Handbuch des internationalen Automobilclubs, 1904 (Box 137)
  - Handbuch der Internationaler Organisationen, undated
  - Handel, 1940
  - Handel, Deutscher, 1939
  - Handel, Internationaler, undated
  - Handelsaustausch, 1936-1937
  - Handelsinstitut, 1919
  - Handelskammer, undated
  - Handelskammer, Kongress der Internationalen, 1920-1938
  - Handelskammer-Kongress, 1937 (Box 138)
  - Handelskammer-Kongress, 1937 (Box 139)
  - Handelskammer-Kongress, 1937 (Box 140)
  - Handelskammertagungen, Deutsch-franzoesische, 1941
  - Handelskammern, Franzoesische, 1941
  - Handelsmarine, 1937
  - Handelskonferenz, Internationale parlamentaer-, Paris, 1914
  - Handelsschueler, Ehemalige Hoehere, 1937-1939
  - Handelsstatistik, undated
  - Handelsvertreter-Kongress, 1939
  - Handelsvertreter und -reisende, 1929-1942
  - Handharmonika-Kongress, 1937-1939
  - Handharmonika-Fachschule, 1938-1940
  - Handschuhmacher, 1894
  - Handwerk, (A-Z), 1935-1936
  - Handwerks-Ausstellung, 1938 (Box 141)
  - Handwerks-Ausstellung, 1938 (Box 142)
  - Handwerk, Gewerbe und Kunstschulen, 1942 (Box 143)
  - Handwerksinstitut, Europaeisches, 1942
  - Handwerks, Tag -des Deutschen, 1939
  - Handwerks-Zentrale, Internationale, 1933
  - Hanse-Tagung, 1938-1939
  - Hansestadt Hamburg, 1939
  - Hanseatenhalle, 1937
  - Hansischer Geschichtsverein, 1939
  - Harnabsonderung, 1939
  - Hauptversammlung Deutsche Akademie, 1938-1939
  - Hauptversammlung des Vereins Deutscher Ingenieure, 1940
  - Hauswirtschaft, 1939-1942
  - Haus and Heim, 1939
  - Haus- und Land-woche, 1937
  - Haus- und Grundbesitzer, 1942
  - Hautaerzte, Suedwestdeutsche, 1939
  - Hebammen, 1942
  - Hebammen, Internationale, 1936-1939
  - Hebammentagung, 1936
  - Hebammen, Internationale, 1936-1939 (Box 144)
  - Hebammen, Katholische, 1935-1937
  - Hefehaendler, 1939
  - Hegelbund, undated
  - Heidelberg (Universitaet), 1936
  - Heilkongress, 1936
  - Heilgymnastik, undated
  - Heilpraktikerschaft, 1939
  - Heimatmussen, 1939
  - Heimatschutz, 1912
  - Heilpaedagogik, 1939
  - Heilpfanzen, 1937 (Box 145)
  - Heimarbeit, 1912
  - Heimarbeitsamt, 1912
  - Heimstaettenamt, 1939